臺灣桃園地方法院小額民事判決　  110年度壢保險小字第383號
原      告  旺旺友聯產物保險股份有限公司

法定代理人  劉自明
訴訟代理人  劉育辰
            陳君儀
被      告  徐協基
上列當事人間請求損害賠償事件，本院於民國110年12月21日言
詞辯論終結，判決如下：
    主      文
原告之訴駁回。
訴訟費用由原告負擔。
    事實及理由
一、原告起訴主張：原告承保訴外人新北都鈴木汽車股份有限公
    司所有車牌號碼000-0000號自小客車(下稱系爭車輛)丙式車
    體損失險，系爭車輛於民國108年5月9日11時50分由訴外人
    陳俊兆駕駛，靜停於桃園市○○區○○路000號前，遭後方被告
    所有車牌號碼0000-00號自用小客車（下稱被告車輛）因未
    拉手剎車致向前滑動而碰撞，系爭車輛受有損害(下稱系爭
    事故)，因此支出維修費用新臺幣(下同)17,356元，經扣除
    零件折舊後，維修費用總計為8,059元。系爭車輛因上開被
    告過失行為受損，應由被告就系爭車輛之損壞負擔賠償之責
    ，爰依民法第191條之2前段及保險法之規定，請求被告賠償
    系爭車輛維修費用。並聲明：被告應給付原告8,059元，及
    自起訴狀繕本送達翌日起至清償日止，按週年利率5％計算之
    利息。
二、被告則以：被告車輛並沒有向前滑動追撞系爭車輛，系爭事
    故發生後警察以及對方都沒有通知伊等語，資為抗辯。並聲
    明：原告之訴駁回。
三、得心證之理由
  ㈠按當事人主張有利於己之事實者，就其事實有舉證責任，民
    事訴訟法第277條定有明文。又民法第184條之一般侵權行為
    雖應由受害人就不法性、可責性及因果關係為舉證，然同法
    第191條之2規定：汽車、機車或其他非依軌道行駛之動力車
    輛，在使用中加損害於他人者，駕駛人應賠償因此所生之損
    害。但於防止損害之發生，已盡相當之注意者，不在此限，
    係將主觀要件之舉證責任倒置，轉由加害人就其無故意、過
    失負舉證責任。是兩車均為行駛中非依軌道行駛之動力車輛
    ，被害人請求損害賠償時，關於其受有損害，係由對方車輛
    於行進中所造成，並兩者間有因果關係，仍應由其負舉證責
    任，僅無須證明對方有故意或過失而已（最高法院108年度
    台上字第2459號判決參照）。
  ㈡原告主張被告車輛，因未拉手剎車，致從後方碰撞系爭車輛
    ，造成系爭車輛受損，固據提出系爭事故現場相片9張為證
    ，惟為被告所否認；查，原告所提出照片資料僅能得知被告
    車輛車頭處與系爭車輛車尾處發生碰撞，然碰撞原因為何？
    被告車輛是否有向前滑動？均難以論斷。次查，本院依職權
    向桃園市政府警察局中壢分局調閱系爭事故案卷，經該局回
    覆本院略以：...『並無留存該案件相片及監視器影像』，雖
    當時有受理報案填寫交通事故登記聯單，惟因派出所檔案室
    資料搬遷過程中，108年檔案簿冊無法尋得該交通事故卷宗
    資料，交通案件處理系統也無可調取資料等情，有員警職務
    報告1紙在卷可參。是以，系爭事故之發生是否肇因於被告
    未拉手剎車導致被告車輛滑動所造成，仍乏證據相佐，且原
    告於本院言詞辯論終結前亦未提出其他證據舉證以實其說，
    從而，本件原告前揭主張即難以採信。
四、綜上所述，原告依侵權行為及保險代位之法律關係，請求被
    告給付8,059元，及自起訴狀繕本送達翌日起至清償日止，
    按週年利率5％計算之利息，為無理由，應予駁回。
五、訴訟費用負擔之依據：民事訴訟法第78條。
中    華    民    國   110    年    12    月    24    日
                 中壢簡易庭  法  官  劉哲嘉
以上正本係照原本作成。
如不服本判決，應於送達後20日內，向本院提出上訴狀並表明上
訴理由（依民事訴訟法第436條之24第2項之規定，對於小額程序
之第一審判決提起上訴，非以其違背法令為理由，不得為之），
如於本判決宣示後送達前提起上訴者，應於判決送達後20日內補
提上訴理由書（須附繕本）。且上訴狀內應記載表明（一）原判
決所違背之法令及其具體內容。（二）依訴訟資料可認為原判決
有違背法令之具體事實者。
中    華    民    國   110    年    12    月    24    日
                             書記官  鄭履任